【裁判字號】    96,交易,851
【裁判日期】    970222
【裁判案由】    公共危險
【裁判全文】
臺灣士林地方法院刑事判決             96年度交易字第851號
公  訴  人  臺灣士林地方法院檢察署檢察官
被      告  甲○○
上列被告因公共危險案件，經檢察官提起公訴（96年度偵字第12
581 號），而被告於本院準備程序期日就被訴事實為有罪之陳述
，經裁定進行簡式審判程序，本院判決如下：
    主  文
甲○○服用酒類，不能安全駕駛動力交通工具而駕駛，處有期徒
刑肆月，如易科罰金，以新台幣壹仟元折算壹日。
    事  實
一、甲○○前因3 次服用酒類不能安全駕駛動力交通工具而駕駛
    之公共危險罪，第1 次經本院以89年度交簡字第5 號判決處
    罰金7 千元確定，第2 次經本院以90年度湖交簡字第601 號
    判決處罰金9 千元確定，第3 次經本院以93年度士交簡字第
    392 號判決處罰金2 萬4 千元確定（以上不構成累犯）。詎
    其猶不知悔改，於民國96年10月4 日凌晨1 時許，在臺北市
    內湖區○○路○○路邊攤飲用高樑酒、啤酒後，已達不能安
    全駕駛動力交通工具之程度，仍貿然駕駛車牌號碼7A-0198
    號自小客車，嗣於同日凌晨2 時51分許，行經臺北市○○區
    ○○街61巷口為警攔查，經酒精測試結果，測得其呼氣酒精
    濃度達每公升0.67毫克，始悉上情。
二、案經臺北市政府警察局內湖分局報告臺灣士林地方法院檢察
    署檢察官偵查起訴。
    理  由
一、本件被告所犯並非死刑、無期徒刑、最輕本刑為3 年以上有
    期徒刑之罪或高等法院管轄第1 審案件，而於準備程序進行
    中，被告先就被訴事實為有罪之陳述，經本院告知簡式審判
    程序之旨，並聽取公訴人、被告之意見後，由本院裁定進行
    簡式審判程序，核先敘明。
二、上開犯罪事實，業據被告甲○○於本院審理時坦承不諱，並
    有臺北市政府警察局舉發違反道路交通管理事件通知單影本
    、酒精濃度測試表（均附於偵卷第15頁）、汽機車駕駛人酒
    後生理協調平衡檢測紀錄表（附於偵卷第18頁）、刑法第18
    5 條之3 案件測試觀察紀錄表（附於偵卷第19頁）各乙紙在
    卷可資佐證。按當人飲酒後，若以呼氣酒精濃度測試器測得
    之呼氣濃度達到每公升0.5 毫克時，反應較慢，感覺減低，
    將影響駕駛；達到每公升0.75毫克時，思考與個性行為均會
    改變；達到每公升1.0 毫克時，步態不穩，噁心嘔吐，精神
    混惑不清晰；達到每公升1.5 毫克時，說話不清楚，感覺喪
    失，視力模糊；達到每公升2.0 毫克時，體溫與血糖均降低
    ，肌肉控制差，甚至會導致癲癇發作；達到每公升3.5 毫克
    時，則已經神智不清，反射減低，甚至呼吸抑制等情，業據
    行政院國軍退除役官兵輔導委員會臺北榮民總醫院以88年8
    月5 日（88）北總內字第26868 號函示明確。查被告甲○○
    經員警以呼氣酒精濃度測試器測得之呼氣酒精濃度高達每公
    升0.67毫克，依照前開說明，應認已達不能安全駕駛動力交
    通工具之程度。本件事證明確，被告犯行洵堪認定，應依法
    論科。
三、按行為後法律有變更者，適用行為時之法律。但行為後之法
    律有利於行為人者，適用最有利於行為人之法律，刑法第2
    條第1 項定有明文。查被告行為後，刑法第185 條之3 規定
    業於97年1 月2 日修正公佈，並自同月4 日起生效施行，依
    修正前刑法第185 條之3 法定刑部分規定：「處1 年以下有
    期徒刑、拘役或3 萬元以下罰金」；修正後刑法第185 條之
    3 法定刑部分則規定：「處1 年以下有期徒刑、拘役或科或
    併科15萬元以下罰金」，經新舊法比較結果，修正後刑法並
    非較有利於行為人，依刑法第2 條第1 項前段之規定，仍應
    依修正前刑法第185 條之3 規定。
四、核被告所為，係犯97年1 月4 日修正施行前刑法第185 條之
    3 服用酒類不能安全駕駛動力交通工具而駕駛罪。爰審酌被
    告酒後駕車犯行，對於其他用路人之生命、身體安全所生危
    害非輕，且其曾多次因酒後駕車犯行，經法院判處罰金確定
    ，有臺灣高等法院被告前案紀錄表在卷可憑，竟復犯本案相
    同罪名之犯罪，顯見守法意識甚為淡薄，並其犯後坦承犯行
    之態度、犯罪之動機、目的及其智識程度等一切情狀，量處
    如主文所示之刑，並諭知易科罰金之折算標準。至於公訴人
    請求判處被告有期徒刑7 月，惟本院認如主文所示之刑度已
    足資令其警惕，公訴人之具體求刑尚嫌過重，附此敘明。
據上論斷，應依刑事訴訟法第273 條之1 第1 項、第299 條第1
項前段，刑法第2 條第1 項前段、第41條第1 項前段，97年1 月
4 日修正施行前刑法第185 條之3 ，刑法施行法第1 條之1 ，判
決如主文。
本案經檢察官余秉甄到庭執行職務。
中    華    民    國    97    年    2     月    22    日
                  刑事第六庭法  官  許永煌
以上正本證明與原本無異。
如不服本判決，應於收受送達後10日內向本院提出上訴書狀，其
未敘述上訴之理由者並得於提起上訴後20日內向本院補提理由書
（均須按他造當事人之人數附繕本）。
                            書記官  陳淑琪
中    華    民    國    97    年    2     月    22    日
附錄論罪科刑法條：
97年1 月4 日修正施行前中華民國刑法第185 條之3
（重大違背義務致交通危險罪）
服用毒品、麻醉藥品、酒類或其他相類之物，不能安全駕駛動力
交通工具而駕駛者，處1 年以下有期徒刑、拘役或3 萬元以下罰
金。


司法院資訊處製作；財團法人民間司法改革基金會備份。
